# 技术使用费的核算

提问人：apple774935 时间：2012-02-09 10:24:33
请教：与对方签订技术转让合同，最初支付一笔固定金额，然后逐年按销售收入的一定比例支付，请问最初支付的款项是否可作为无形资产核算？如不能的话，是进当期损益还是按合同期限逐年摊销？

回答人：chenyiwei
一次性支付较大的初始费用，预计受益期可有多年的，一般可以确认为一项无形资产，并在约定的技术使用期限内摊销。期末应关注该项技术给本企业带来经济利益的情况，关注是否存在减值迹象。

提问人：huanlinone 时间：2012-02-09 20:50:17
陈版，再问，在初始确认无形资产的入账金额时，应当对未来预计的按收入一定比例支付的费用折现并确认预计负债吧？那如果以后年度预计的收入有变化，是确认减值还是调整无形资产预计负债？

回答人：chenyiwei
目前没有这样的要求，这部分后续分成还是在发生时直接计入损益。